---
title: "Appendix"
output: html_document
---

```{r setup, include=FALSE}
knitr::opts_chunk$set(echo = TRUE)
require('Hmisc')
require('plyr')
require('reshape2')
require('Lahman')
require('dplyr')
require('mice')
require('VIM')
require('kableExtra')
require('Lahman')
require('summarytools')
require('stats')
require('car')
require('pls')
require('caret')
require('data.table')
require('devtools')
require('formattable')
require('magrittr')
require('ISLR')
require('Rcpp')
require('stringi')
require('tidyverse')
require('caret')
require('leaps')
require('MASS')
require('olsrr')
require('lasso2')
require('summarytools')
BatterModel <- readRDS("~/BatterModel.RDS")
Batterpcr1 <- readRDS("~/Batterpcr1.RDS")
Batterpcr2 <- readRDS("~/Batterpcr2.RDS")
Batterpcr3 <- readRDS("~/Batterpcr3.RDS")
spmodel <- readRDS("~/spmodel.RDS")
sppcr1 <- readRDS("~/sppcr1.RDS")
sppcr2 <- readRDS("~/sppcr2.RDS")
sppcr3 <- readRDS("~/sppcr3.RDS")
Teammodel <- readRDS("~/Teammodel.RDS")
teampcr1 <- readRDS("~/teampcr1.RDS")
teampcr2 <- readRDS("~/teampcr2.RDS")
Teams1985_2016 <- readRDS("~/Teams1985_2016.RDS")
batting_salary <- readRDS("~/batting_salary.RDS")
starting_picther_salary <- readRDS("~/starting_pitcher_salary.RDS")
```

## Batter

#### Statistics
```{r stat}
print(dfSummary(batting_salary, graph.magnif = 0.75), method='render')
```

#### LM

```{r bat}
summary(BatterModel)
round(summary(BatterModel)$coefficients, 4)
confint(BatterModel)
plot(BatterModel)
```

當我們建立出一個線性回歸時，必須要確認其殘差(residual)是否符合下面三個假設：

常態性(Normality)

獨立性(Independence)

變異數同質性(Homogeneity of Variance)

故首先我們要先從回歸模型中找到殘差的值，可以使用names()函式，查看回歸模型內具有的資訊
```{r bat1}
str(BatterModel)
names(BatterModel)
```

其中，residuals就是指殘差的值(coefficients代表係數)，因此我們可以取出來後進行上面三個假設的檢定：
常態性假設
shapiro.test()函式可以用來檢驗殘差的常態性：

```{r bat2}
shapiro.test(BatterModel$residual)
```
虛無假設H0:殘差服從常態分配，因為p-value < 0.05，代表拒絕H0。

獨立性假設
要檢驗殘差的獨立性，需要使用套件car中的durbinWatsonTest()函式：
```{r bat3}
# 因為這個函式會自動去抓模型中的殘差，故這裡放的是模型，而不是殘差的值
durbinWatsonTest(BatterModel) 
```
虛無假設H0:殘差間相互獨立，因為p-value < 0.05，代表拒絕H0。

變異數同質性假設
要檢驗殘差的變異數同質性，需要使用套件car中的ncvTest()函式：
```{r bat4}
# 因為這個函式會自動去抓模型中的殘差，故這裡放的是模型，而不是殘差的值
ncvTest(BatterModel) 
```
虛無假設H0:殘差變異數具有同質性，因為p-value < 0.05，代表拒絕H0。

#### pcr

You can also embed plots, for example:

```{r batpcr, echo=FALSE}
summary(Batterpcr1)
validationplot(Batterpcr1, val.type = "MSEP")
predplot(Batterpcr1)

# regression coefficients
# coef(pcr.fit, intercept = TRUE) # all components
coef(Batterpcr1, ncomp = 3, intercept = TRUE) # only 3
coef(Batterpcr1, ncomp = 1:3, intercept = TRUE)

# plot regression coefficients
coefplot(Batterpcr1)
coefplot(Batterpcr1, ncomp = 1:3,
         legendpos = "bottomleft")

# Train vs CV
plot(Batterpcr1, labels = c(1:dim(batting_salary)[1]), which = "validation")
plot(Batterpcr1, "validation", estimate = c("train", "CV"), legendpos = "topright")
plot(Batterpcr1, "validation", estimate = c("train", "CV"), 
     val.type = "R2", legendpos = "bottomright")


# Scores:
scoreplot(Batterpcr1, labels = c(1:dim(batting_salary)[1])) # only 1 and 2
scoreplot(Batterpcr1, comps = 1:3, 
          labels = c(1:dim(batting_salary)[1]))

scoreplot(Batterpcr1) # only 1 and 2
scoreplot(Batterpcr1, comps = 1:3)

# Loadings:
loadingplot(Batterpcr1, comps = 1:3, scatter = TRUE, 
            labels = c(1:dim(batting_salary)[1]))

loadingplot(Batterpcr1, comps = 1:3, scatter = TRUE)
```

```{r batpcr2, echo=FALSE}
summary(Batterpcr2)
# str(pcr.fit)
validationplot(Batterpcr2, val.type="MSEP")
# comapre to scale=TRUE
summary(Batterpcr3)
validationplot(Batterpcr3, val.type="MSEP")
#
pcr.x <- (capture.output(summary(Batterpcr2)))
```

## Team

#### Statistics
```{r tstat}
print(dfSummary(Teams1985_2016, graph.magnif = 0.75), method='render')
```

#### LM

```{r team}
summary(Teammodel)
round(summary(Teammodel)$coefficients, 4)
confint(Teammodel)
plot(Teammodel)
```

當我們建立出一個線性回歸時，必須要確認其殘差(residual)是否符合下面三個假設：

常態性(Normality)

獨立性(Independence)

變異數同質性(Homogeneity of Variance)

故首先我們要先從回歸模型中找到殘差的值，可以使用names()函式，查看回歸模型內具有的資訊
```{r team1}
str(Teammodel)
names(Teammodel)
```

其中，residuals就是指殘差的值(coefficients代表係數)，因此我們可以取出來後進行上面三個假設的檢定：
常態性假設
shapiro.test()函式可以用來檢驗殘差的常態性：

```{r team2}
shapiro.test(Teammodel$residual)
```
虛無假設H0:殘差服從常態分配，因為p-value < 0.05，代表拒絕H0。

獨立性假設
要檢驗殘差的獨立性，需要使用套件car中的durbinWatsonTest()函式：
```{r team3}
# 因為這個函式會自動去抓模型中的殘差，故這裡放的是模型，而不是殘差的值
durbinWatsonTest(Teammodel) 
```
虛無假設H0:殘差間相互獨立，因為p-value > 0.05，代表不拒絕H0。

變異數同質性假設
要檢驗殘差的變異數同質性，需要使用套件car中的ncvTest()函式：
```{r team4}
# 因為這個函式會自動去抓模型中的殘差，故這裡放的是模型，而不是殘差的值
ncvTest(Teammodel) 
```
虛無假設H0:殘差變異數具有同質性，因為p-value < 0.05，代表拒絕H0。

#### pcr

You can also embed plots, for example:

```{r tpcr, echo=FALSE}
summary(teampcr1)
validationplot(teampcr1, val.type = "MSEP")
predplot(teampcr1)

# regression coefficients
# coef(pcr.fit, intercept = TRUE) # all components
coef(teampcr1, ncomp = 5, intercept = TRUE) # only 3
coef(teampcr1, ncomp = 1:5, intercept = TRUE)

# plot regression coefficients
coefplot(teampcr1)
coefplot(teampcr1, ncomp = 1:5,
         legendpos = "bottomleft")

# Train vs CV
plot(teampcr1, labels = c(1:dim(Teams1985_2016)[1]), which = "validation")
plot(teampcr1, "validation", estimate = c("train", "CV"), legendpos = "topright")
plot(teampcr1, "validation", estimate = c("train", "CV"), 
     val.type = "R2", legendpos = "bottomright")


# Scores:
scoreplot(teampcr1, labels = c(1:dim(Teams1985_2016)[1])) # only 1 and 2
scoreplot(teampcr1, comps = 1:5, 
          labels = c(1:dim(Teams1985_2016)[1]))

scoreplot(teampcr1) # only 1 and 2
scoreplot(teampcr1, comps = 1:3)

# Loadings:
loadingplot(teampcr1, comps = 1:3, scatter = TRUE, 
            labels = c(1:dim(Teams1985_2016)[1]))

loadingplot(teampcr1, comps = 1:3, scatter = TRUE)
```

## Starting Pitcher

#### Statistics
```{r pstat}
#starting_picther_salary <- readRDS("~/starting_pitcher_salary.RDS")
#describe(starting_pitcher_salary)
```

#### LM

```{r sp}
summary(spmodel)
round(summary(spmodel)$coefficients, 4)
confint(spmodel)
plot(spmodel)
```

當我們建立出一個線性回歸時，必須要確認其殘差(residual)是否符合下面三個假設：

常態性(Normality)

獨立性(Independence)

變異數同質性(Homogeneity of Variance)

故首先我們要先從回歸模型中找到殘差的值，可以使用names()函式，查看回歸模型內具有的資訊
```{r sp1}
str(spmodel)
names(spmodel)
```

其中，residuals就是指殘差的值(coefficients代表係數)，因此我們可以取出來後進行上面三個假設的檢定：
常態性假設
shapiro.test()函式可以用來檢驗殘差的常態性：

```{r sp2}
shapiro.test(spmodel$residual)
```
虛無假設H0:殘差服從常態分配，因為p-value < 0.05，代表拒絕H0。

獨立性假設
要檢驗殘差的獨立性，需要使用套件car中的durbinWatsonTest()函式：
```{r sp3}
# 因為這個函式會自動去抓模型中的殘差，故這裡放的是模型，而不是殘差的值
durbinWatsonTest(spmodel) 
```
虛無假設H0:殘差間相互獨立，因為p-value < 0.05，代表拒絕H0。

變異數同質性假設
要檢驗殘差的變異數同質性，需要使用套件car中的ncvTest()函式：
```{r sp4, warning=FALSE}
# 因為這個函式會自動去抓模型中的殘差，故這裡放的是模型，而不是殘差的值
# ncvTest(spmodel) 
```
虛無假設H0:殘差變異數具有同質性，因為p-value < 0.05，代表拒絕H0。

#### pcr

You can also embed plots, for example:

```{r sppcr, echo=FALSE}
summary(sppcr1)
validationplot(sppcr1, val.type = "MSEP")
predplot(sppcr1)

# regression coefficients
# coef(pcr.fit, intercept = TRUE) # all components
coef(sppcr1, ncomp = 3, intercept = TRUE) # only 3
coef(sppcr1, ncomp = 1:3, intercept = TRUE)

# plot regression coefficients
coefplot(sppcr1)
coefplot(sppcr1, ncomp = 1:3,
         legendpos = "bottomleft")

# Train vs CV
plot(sppcr1, labels = c(1:dim(starting_picther_salary)[1]), which = "validation")
plot(sppcr1, "validation", estimate = c("train", "CV"), legendpos = "topright")
plot(sppcr1, "validation", estimate = c("train", "CV"), 
     val.type = "R2", legendpos = "bottomright")


# Scores:
scoreplot(sppcr1, labels = c(1:dim(starting_picther_salary)[1])) # only 1 and 2
scoreplot(sppcr1, comps = 1:3, 
          labels = c(1:dim(starting_picther_salary)[1]))

scoreplot(sppcr1) # only 1 and 2
scoreplot(sppcr1, comps = 1:3)

# Loadings:
loadingplot(sppcr1, comps = 1:3, scatter = TRUE, 
            labels = c(1:dim(batting_salary)[1]))

loadingplot(sppcr1, comps = 1:3, scatter = TRUE)
```

```{r sppcr2, echo=FALSE}
summary(sppcr2)
# str(pcr.fit)
validationplot(sppcr2, val.type="MSEP")
# comapre to scale=TRUE
summary(sppcr3)
validationplot(sppcr3, val.type="MSEP")
#
pcr.x <- (capture.output(summary(sppcr2)))
```